【裁判字號】    97,簡上,18
【裁判日期】    970423
【裁判案由】    贓物
【裁判全文】
臺灣士林地方法院刑事判決              97年度簡上字第18號
上  訴  人
即  被  告  甲○○
上列上訴人即被告因贓物案件，不服本院士林簡易庭中華民國96
年11月30日96年度士簡字第1415號第一審刑事簡易判決（聲請簡
易判決處刑案號：96年度偵字第12666 號），提起上訴，本院管
轄之第二審合議庭判決如下：
    主  文
上訴駁回。
甲○○緩刑貳年。
    事實及理由
一、本案經本院合議庭審理結果，認原審以被告甲○○犯刑法第
    349 條第1 項之收受贓物罪，判處有期徒刑5 月，並諭知易
    科罰金之折算標準，其認事用法均無違誤，量刑亦屬妥適，
    應予維持，除引用第一審刑事簡易判決書及檢察官聲請簡易
    判決處刑書記載之事實、證據及理由（如附件）外，並補充
    ：被告於本院調查、審理時之自白（參本院民國97年3 月4
    日準備程序筆錄第5 頁、同年4月9日審判筆錄第2 頁）。
二、被告甲○○上訴意旨略以：伊與被害人乙○○已和解，並依
    約賠償被害人乙○○新台幣4 萬元，請求給予緩刑宣告，使
    被告有自新之機會等語。
三、經查，量刑輕重及緩刑之宣告，屬事實審法院得依職權自由
    裁量之事項，苟已斟酌刑法第57條各款所列情狀而未逾越法
    定刑度，且未宣告緩刑，不得遽指為違法。且在同一犯罪事
    實與情節，如別無其他加重或減輕之原因，下級審量定之刑
    ，亦無過重或失輕之不當情形，則上級審法院對下級審法院
    之職權行使，原則上應予尊重。本件原審法院斟酌被告收受
    他人竊盜所得贓物，助長竊風，導致被害人追回失物困難，
    並考量其犯罪之動機、目的、手段、生活狀況、所生之危害
    及犯罪後否認犯行之態度等一切情狀，量處被告有期徒刑5
    月，並諭知易科罰金之折算標準，經核刑度尚屬允恰，雖未
    宣告緩刑，但被告於原審審理期間既尚未賠償被害人之損害
    ，且未有何具體悔過表現，又未能具體指摘原審判決未予宣
    告緩刑有何違背法令之情事，進而請求撤銷原判決改判宣告
    緩刑，尚屬無據，其上訴應予駁回。
四、末查本件被告甲○○未曾因故意犯罪受有期徒刑以上刑之宣
    告，此有臺灣高等法院被告前案紀錄表1 份在卷可稽，其因
    一時輕率失慮，致犯本件之罪，事後已坦承犯行，又於上訴
    於本院後，與被害人乙○○達成和解，賠償被害人所受之損
    害新台幣4 萬元，業據被害人乙○○在本院審理時當庭陳述
    明確（見本院97年3 月25日準備程序筆錄第2 頁），並有卷
    存附帶民事訴訟和解筆錄1 紙為憑（見本院97年度附民字第
    71號卷），其經本次科刑教訓，當知警惕，應無再犯之虞，
    本院認本件所宣告之刑以暫不執行為適當，爰依刑法第74條
    第1 項第1 款規定宣告被告緩刑2 年，以啟自新。
據上論斷，應依刑事訴訟法第455 條之1 第1 項、第3 項、第36
8 條，第373 條，刑法第74條第1 項第1 款，判決如主文。
本案經檢察官洪三到庭執行職務。
中    華    民    國    97    年    4     月    23    日
                  刑事第七庭審判長法  官  林秀鳳
                                  法  官  吳祚丞
                                  法  官  汪梅芬
以上正本證明與原本無異。
本判決不得上訴。
                                  書記官  張馨尹
中    華    民    國    97    年    4     月    23    日
附錄本案論罪科刑法條：
刑法第349條第1 項
收受贓物者，處3 年以下有期徒刑、拘役或5 百元以下罰金。搬
運、寄藏、故買贓物或為牙保者，處5 年以下有期徒刑、拘役或
科或併科1 千元以下罰金。


司法院資訊處製作；財團法人民間司法改革基金會備份。
